Inventaris van het archief van het Nederlandse Gezantschap, later de Ambassade in Polen, 1955-1974
Nationaal Archief, Den Haag
Voor de schrijfwijze van buitenlandse aardrijkskundige namen is de schrijfwijze gehanteerd die de Nederlandse Taalunie heeft gepubliceerd op haar website. De Grote Bosatlas is gehanteerd als de vorige genoemde site geen uitsluitsel bood.
Aanwijzingen voor de gebruiker
Openbaarheidsbeperkingen
Deels openbaar, deels beperkt openbaar (A).
Materiële beperkingen
Aanvraaginstructie
Openbare archiefstukken kunnen online worden aangevraagd en gereserveerd. U kunt dit ook via de terminals in de studiezaal van het Nationaal Archief doen. Om te kunnen reserveren dient u de volgende stappen te volgen:
U maakt een profiel aan op www.gahetna.nl, en logt vervolgens in
Via de archiefinventaris (alleen de beschrijvingen met rode nummers) selecteert u het gewenste archiefstuk door op de knop 'Reserveren' te klikken
In het volgende scherm geeft u aan op welke dag u het archiefstuk wilt inzien
Indien u zich bevindt in de studiezaal en een tafelnummer heeft ontvangen kunt u dit nummer vermelden. Als u geen tafelnummer heeft kunt u tafelnummer 777 laten staan
Vervolgens bevestigt u uw reservering door deze te versturen.
Verwant materiaal
Beschikbaarheid van kopieën
Bijlagen
Concordansen
Deze concordansen (omnummeringstabellen) verwijzen naar de archiefcode van het Ministerie van Buitenlandse Zaken en de inventarisnummers van het archief van het Nederlands Consulaat, later de Ambassade in Polen.
Het eerste gedeelte van de concordans verwijst naar de dossierinventaris van het archief van het Nederlands Gezantschap, later de Ambassade in Polen te Warschau over de periode 1955 - 1964, derde zending
Het tweede gedeelte van de concordans verwijst naar de dossierinventaris van het archief van de Nederlandse Ambassade in Polen te Warschau over de periode 1965 - 1974
Het derde gedeelte van de concordans verwijst naar de dossierinventaris van het archief van de Nederlandse Ambassade in Polen te Warschau over de periode 1965 - 1974, tweede zending
1. Concordans verwijzend naar van het archief van het Nederlands Gezantschap, later de Ambassade in Polen te Warschau over de periode 1955 - 1964, derde zending
613.020 208
613.211.41 228
810.1 404
813.33 251
815.5 250
911.23 272
911.26 274
911.32 277
911.33 290
911.33 292
911.34 282
912.0 425
912.0 427
912.1 424
912.11 419
912.13 422
912.13 423
912.2 301
912.2 305
912.2 307
912.2 309
912.2 313
912.2 316
912.2 319
912.2 320
912.2 322
912.2 324
912.2 327
912.2 329
912.2 334
912.2 335
912.2 337
912.2 340
912.2 345
912.2 346
912.2 349
912.2 351
912.2 354
912.2 355
912.2 357
912.2 361
912.2 365
912.2 368
912.2 373
912.2 377
912.2 383
912.2 385
912.2 388
912.2 390
912.2 392
912.2 394
912.2 396
912.2 401
912.2 415
912.2 437
912.2 454
913.20 438
913.521 441
921.353 453
996 474
996.0 486
996.0 489
998 467
999 468
999 494
999.0 492
999.0 495
999.22 471
2. Concordans verwijzend naar van het archief van de Nederlandse Ambassade in Polen te Warschau over de periode 1965 - 1974
101 32
101 33
101 35
132.6 79
211 294
270 43
271.2 46
272 47
272 407
272, 272.0 406
272, 272.0 408
281.1 en 281.21 39
311 77
313.0 57
313.12 56
313.19 51
314.2 55
317.1 75
317.12 73
322.31 435
336 78
431.6 83
521 105
550 108
552 100
553 90
553 92
553.16 97
553.20 95
600 113
600 114
600 115
600 116
600 117
610.3 483
610.30 119
610.30 122
610.301 121
611.1 128
611.442 129
611.53 126
611.7 130
612.1 132
613.020 209
613.210 214
613.210.0 212
613.211.0 234
613.211.21 218
613.211.41 135
613.211.41 136
613.211.41 139
613.211.41 140
613.211.41 141
613.211.41 142
613.211.41 143
613.211.41 144
613.211.41 145
613.211.41 146
613.211.41 154
613.211.41 157
613.211.41 161
613.211.41 163
613.211.41 164
613.211.41 167
613.211.41 169
613.211.41 171
613.211.41 173
613.211.41 176
613.211.41 177
613.211.41 178
613.211.41 179
613.211.41 190
613.211.41 191
613.211.41 192
613.211.41 195
613.211.41 198
613.211.41 200
613.211.41 203
613.211.41 220
613.211.41 224
613.211.41 225
613.211.41 226
613.211.41 227
613.211.41 229
613.211.41 230
613.211.41 231
613.211.41/613.212.3 183
613.211.45 233
613.212 221
613.212 223
613.212 239
613.212.1 222
613.212.3 232
614.031 244
614.05 243
614.4 241
614.50 236
614.51 237
614.52 242
668 246
731.0 248
752 249
810.1 255
810.1 256
811 258
811.1 52
811.1 253
811.1 259
813.53 254
815.4 257
823.12, 823.13 252
902 296
911.0 405
911.23 273
911.23 431
911.26 279
911.30 266
911.30 267
911.30 295
911.31 278
911.32 275
911.33 291
911.34 281
911.34 283
912.0 428
912.1 363
912.1 434
912.11 42
912.2 299
912.2 300
912.2 302
912.2 303
912.2 304
912.2 306
912.2 308
912.2 310
912.2 311
912.2 312
912.2 314
912.2 315
912.2 317
912.2 318
912.2 321
912.2 323
912.2 325
912.2 326
912.2 328
912.2 330
912.2 331
912.2 332
912.2 333
912.2 336
912.2 338
912.2 339
912.2 342
912.2 343
912.2 344
912.2 347
912.2 348
912.2 350
912.2 352
912.2 353
912.2 356
912.2 358
912.2 359
912.2 360
912.2 362
912.2 364
912.2 366
912.2 367
912.2 369
912.2 370
912.2 371
912.2 372
912.2 374
912.2 375
912.2 376
912.2 378
912.2 379
912.2 380
912.2 381
912.2 382
912.2 384
912.2 386
912.2 387
912.2 389
912.2 391
912.2 393
912.2 395
912.2 397
912.2 398
912.2 416
912.2 417
912.2 420
912.2 429
912.2 430
912.2 432
912.2 433
912.23 414
912.230 400
913.12 444
913.120 439
913.121 443
913.121, 921.0 452
913.2 446
913.21 48
913.21 445
921.350 457
921.353 458
921.353 460
921.353 461
921.353 462
921.353 463
921.353 464
923 459
993 496
994 472
995 473
995 477
995 478
995 482
995 491
996 475
996 484
996 487
996 488
996 490
998 480
999 465
999 476
999 493
999.250 479
3. Concordans verwijzend naar van het archief van de Nederlandse Ambassade in Polen te Warschau over de periode 1965 - 1974, tweede zending
- 18
- 19
- 20
- 21
- 22
- 23
- 24
- 25
102 29
102 30
272 412
272.0 411
322.22 80
413.112.1 82
610.21 110
610.30 120
610.301 123
613.211.411 152
911.24 409
912.3 298
913.521 442
921.0 449
999.0 481
Beschrijving van de series en archiefbestanddelen
- Algemeen
  - Dossierinventarissen van het archief van het Nederlands Gezantschap, later de Ambassade in Polen., [1953] - 1983; 1-3; 2 omslagen en 1 stuk
    - Behartiging van de belangen van Luxemburg over de periode 1945 - 1952, [1953], 1; stuk
    - Behartiging van de belangen van Nederland over de periode 1955 - 1974. [1955 - 1974], 2-3
      - Periode 1955 - 1964, 1971 - 1973, 2
      - Periode 1965 - 1974, [1965 - 1974], 3
  - Agenda's van ingekomen en uitgegane stukken., 1954-1974; 4-25; 22 delen
    - 1954 - 1955 juni 27 (t/m agendanr. 1914), 4
    - 1955 juni 27 - nov. 09 (t/m agendanr. 3063), 5
    - 1955 nov. 09 - 1956 sep. 18 (t/m agendanr. 2549), 6
    - 1956 sep. 18 - 1957 apr. 09, 7
    - 1957 apr. 10 - juli 23 (t/m agendanr. 4776), 8
    - 1957 juli 23 - 1958 feb. 10 (t/m agendanr. 406), 9
    - 1958 feb. 10 - okt., 10
    - 1958 nov. - 1959 juli 07, 11
    - 1959 juli 08 - dec., 12
    - 1960 jan. - sep. 06, 13
    - 1960 sep. 07 - 1961 aug. 25 (t/m agendanr. 1799), 14
    - 1961 aug. 25 - 1962 okt. 19, 15
    - 1962 okt. 22 - 1964 jan. 17 (t/m agendanr. 176), 16
    - 1964 jan. 17 - dec., 17
    - 1969 okt. 03 - 1970 mei 27 (t/m agendanr. 2146), 18
    - 1970 mei 27 - 1971 feb. 05 (t/m agendanr. 460), 19
    - 1971 feb. 05 - okt. 06, 20
    - 1971 okt. 07 - 1972 mei 17 (t/m agendanr. 2023), 21
    - 1972 mei 17 - dec. 20, 22
    - 1972 dec. 21 - 1973 juli 31 (t/m agendanr. 3070), 23
    - 1973 juli 31 - 1974 mrt. 27, 24
    - 1974 mrt. 28 - nov. 18, 25
  - Indexen op ingekomen en uitgegane open-, code- en telexberichten en brieven aan het Nederlandse Ministerie van Buitenlandse Zaken en vice versa (accusatiekaarten)., 1959-1968; 26-27; 2 delen
    - 1959-1964, 26
    - 1965-1968, 27
- Organisatie, 1
  - Stukken betreffende de organisatie van de Nederlandse posten in Polen., 1951-1974; 28-33; 6 omslagen
    - Consulaat te Gdynia. 1951-1974, 28-30
      - Algemeen, 1951-1964, 28
      - Algemeen, 1965-1974, 29
      - Juridische positie, 1966 - 1968, 30
    - Opzetten van een Nederlandse vertegenwoordiging in Gdansk, 1962 - 1963, 31
    - Ambassade te Warschau. 1966-1974, 32-33
      - Instructies aan de ambassadeur, 1966 - 1968, 32
      - Organisatie van verschillende attachés, 1973 - 1974, 33
  - Stukken betreffende het opstellen van rapporten met algemene en praktische gegevens over Polen voor de nieuwe medewerkers op een Nederlandse diplomatieke post (postrapporten)., 1960-1974; 34-35; 2 omslagen
    - 1960-1964, 34
    - 1965-1974, 35
  - Stukken betreffende het conflict tussen Polen en Nederland en andere landen ten aanzien van de huurverhogingen op gebouwen van de diplomatieke vertegenwoordigingen in Polen., 1961-1965; 36-37; 2 pakken
    - 1961-1962, 36
    - 1963-1965, 37
- Protocol, 2
  - Stukken betreffende de ontwikkelingen binnen het corps diplomatique in Polen., 1951-1961; 38; 1 omslag
  - Stukken betreffende het aanbieden van geloofsbrieven door Nederlandse ambassadeurs aan de president van de Raad van State van Polen., 1958-1974; 39-42; 1 pak en 3 omslagen
    - Algemeen, 1965 - 1974, 39
    - Ambassadeur F.A. van Woerden, 1958 - 1959, 40
    - Ambassadeur D.G.E. Middelburg, 1959, 41
    - Ambassadeurs A.F. Calkoen en W.F. Pelt, 1965 - 1973, 42; pak
  - Stukken betreffende aangelegenheden met betrekking tot het Nederlands Koninklijk Huis., 1960-1974; 43-47; 4 pakken en 1 omslag
    - Algemeen, 1971 - 1973, 43; omslag
    - Biografische schetsen, 1960 - 1964, 44
    - Zilveren huwelijksjubileum van koningin Juliana en prins Bernhard, 1960 - 1964, 45
    - Huwelijken, 1971 - 1973, 46
    - Bezoek van prins Bernhard aan Polen van 7 - 11 oktober 1974, 1974, 47
  - Stukken betreffende de deelname van de Nederlandse ambassadeur in Polen aan ambassadeursconferenties., 1972-1974; 48; 1 omslag
- Juridische aangelegenheden, 3
  - Stukken betreffende aangelegenheden met betrekking tot de Tweede Wereldoorlog., 1945-1973; 49-57; 9 omslagen
    - Opsporen van Nederlandse krijgsgevangenen, 1945 - 1946, 49
      Openbaarheid beperkt tot 1 januari 2022
    - Oorlogsgraven. 1946-1973, 50-52
      - Algemeen, 1946-1964, 50
      - Algemeen, 1965-1970, 51
      - Nederlands oorlogsgravencomité, 1967 - 1973, 52
    - Onderzoeken naar de Nederlandse stoffelijke overschotten van massagraven in Stalag VIII C, 1958, 53
    - Krijgsgevangenschap en concentratiekampen in Polen, 1959 - 1964, 54
    - Opsporen van oorlogsmisdadigers, 1960 - 1973, 55
    - Voorlichting over diverse concentratiekampen, 1964 - 1968, 56
    - Oorlogsdocumentatie, 1968 - 1973, 57
  - Registers van de burgerlijke stand van de Nederlandse consulaire post te Warschau., 1947-1960; 58-72; 15 delen
    niet nader onder te verdelen.
    - 1947, 58
    - 1948, 59
      Openbaarheid beperkt tot 1 januari 2036
    - 1948, 60
    - 1949, 61
    - 1949, 62
    - 1950, 63
    - 1950, 64
    - 1951, 65
    - 1952, 66
    - 1953, 67
    - 1954, 68
    - 1955, 69
    - 1956, 70
    - 1957, 71
    - 1960, 72
  - Stukken betreffende het consulair en diplomatiek recht., 1953-1974; 73-76; 4 omslagen
    - Vrijstelling van benzinebelasting, 1953 - 1971, 73
    - Opstellen van jaarverslagen over de consulaire werkzaamheden en bevoegdheden over de jaren 1959 - 1961 en 1963, 1960 - 1964, 74
    - Invoerrechten op auto's voor chefs van diplomatieke missies, 1961 - 1974, 75
    - Vrijstelling van in- en uitvoerrechten, 1962 - 1964, 76
  - Stukken betreffende de verdragen in internationaal verband over de grenzen van de territoriale wateren en het eigendomsrecht van het continentaal plat., 1965-1969; 77; 1 omslag
  - Stukken betreffende de verdragen over de burgerlijke rechtsvordering in Polen., 1965-1973; 78; 1 omslag
  - Stukken betreffende voorvallen rondom het corps diplomatique in Polen., 1966-1974; 79-80; 2 omslagen
    - Incidenten met Nederlandse ambtenaren, 1966 - 1971, 79
      Openbaarheid beperkt tot 1 januari 2047
    - Aanhoudingen van ambassadepersoneel en uitwijzingen als gevolg daarvan, 1966 - 1974, 80
      Openbaarheid beperkt tot 1 januari 2050
- Aangelegenheden van openbare orde, openbare gezondheidszorg, 4
  - Stukken betreffende de nieuwe Poolse paspoortinstructies., 1956-1959; 81; 1 omslag
  - Stukken betreffende het visumbeleid tussen Polen en Nederland., 1970-1974; 82; 1 omslag
  - Stukken betreffende de luchtverontreiniging in Polen., 1973-1974; 83; 1 omslag
- Waterstaat, verkeer en vervoer, verbindingen en elektronica, 5
  - Stukken betreffende luchtvaartaangelegenheden., 1947-1964; 84-87; 1 pak en 3 omslagen
    - Luchtvaartovereenkomsten tussen Polen en andere landen. 1947-1964, 84-85
      - Diverse landen, 1947 - 1961, 84
      - Nederland, 1956 - 1964, 85; pak
    - Ontwikkelingen op het gebied van de Poolse luchtvaart, 1955 - 1958, 86
    - Vernieuwing van de luchtvloot van de Poolse luchtvaartmaatschappij Lot, 1960 - 1964, 87
  - Stukken betreffende scheepvaartaangelegenheden., 1949-1974; 88-97; 5 pakken en 5 omslagen
    - Bescherming van de Poolse vlag, 1949 - 1950, 88
    - Ontwikkelingen in de Poolse scheepvaart. 1954-1974, 89-90
      - 1954-1964, 89; pak
      - 1965-1974, 90; pak
    - Poolse scheepvaartverbindingen, 1960 - 1963, 91
    - Scheepvaartbetrekkingen tussen Polen en Nederland. 1960-1974, 92-95
      - Algemeen, 1968 - 1974, 92; pak
      - Nederlandse scheepvaart op Polen, 1960 - 1964, 93
      - Pools-Nederlandse binnenscheepvaart, 1960-1964, 94
      - Pools-Nederlandse binnenscheepvaart, 1965-1974, 95
    - Vertalingen van de Poolse kust- en persberichten over de Poolse zeescheepvaart, 1964, 96; pak
    - Dienst die de Koninklijke Nederlandse Stoomboot Maatschappij (KNSM) op Polen onderhoud, 1965 - 1974, 97; pak
  - Stukken betreffende wegvervoer en -verkeer., 1959-1969; 98-100; 1 pak en 2 omslagen
    - Algemeen, 1961 - 1962, 98
    - Transitoverkeer in Poolse havens, 1959 - 1960, 99
    - Totstandkoming van een wegvervoerovereenkomst tussen Polen en Nederland, 1967 - 1969, 100; pak
  - Stukken betreffende de telecommunicatie., 1960-1964; 101-102; 2 omslagen
    - Onderzoeken van het Pools-Nederlandse telecommunicatieverkeer, 1960, 101
    - Mogelijke verlening door Polen van een zendvergunning voor Radio Veronica, 1964, 102
  - Stukken betreffende waterstaataangelegenheden., 1960-1974; 103-105; 3 omslagen
    - Samenwerking tussen Polen, Tsjecho-Slowakije en Oost-Duitsland ten aanzien van het onderhoud van grensrivieren en het graven en gebruiken van het Oder-Donaukanaal, 1960 - 1963, 103
    - Gebruik van verschillende Poolse havens, 1963 - 1963, 104
    - Technisch-wetenschappelijke samenwerking tussen de Poolse en Nederlandse waterstaat, 1967 - 1974, 105
  - Stukken betreffende de stand van zaken bij de Poolse spoorwegen., 1961-1964; 106; 1 omslag
  - Stukken betreffende de oliepijpleiding tussen Polen en de Sovjet-Unie., 1963-1964; 107; 1 omslag
  - Stukken betreffende de rantsoenering van benzine in Polen als gevolg van de energiecrisis., 1974; 108; 1 omslag
- Economie, arbeid, 6
  - Economie, 6.1
    - Algemeen, 6.1.0
      - Stukken betreffende de Pools-Nederlandse economische samenwerking., 1957-1974; 109-110; 2 omslagen
        - 1957-1960, 109
        - 1972-1974, 110
      - Stukken betreffende algemene economische berichtgevingen over Polen., 1960-1974; 111-117; 7 pakken
        - 1960-1963, 111
        - 1964, 112
        - 1965, 113
        - 1966-1967, 114
        - 1968-1969, 115
        - 1970-1971, 116
        - 1972-1974, 117
      - Stukken betreffende de samenwerking van Polen met andere landen in het kader van de Council for Mutual Economic Assistance (COMECON)., 1960-1974; 118-120; 2 pakken en 1 omslag
        - 1960-1964, 118
        - 1965-1969, 119
        - 1970-1974, 120; omslag
      - Stukken betreffende de instructies en regelingen van Polen op het gebied van de economische en technische samenwerking., 1967-1970; 121; 1 pak
      - Stukken betreffende de visie van communistische landen op het ontwikkelingsvraagstuk., 1967-1971; 122; 1 omslag
      - Stukken betreffende het economisch-technisch-wetenschappelijke samenwerkingsakkoord tussen Polen en Nederland., 1971-1974; 123; 1 pak
    - Geld-, bank- en beurswezen, kredietwezen, 6.1.1
      - Stukken betreffende het Poolse geld- en muntwezen., 1960-1963; 124; 1 omslag
      - Stukken betreffende de verschillende soorten wisselkoersen voor de zloty., 1960-1974; 125-126; 2 omslagen
        - Beleid ten aanzien van de verschillende soorten wisselkoersen, 1960 - 1961, 125
        - Aanpassing van wisselkoersen, 1965 - 1974, 126
      - Stukken betreffende de transfer van lidmaatschapsgelden en wisselkoersen voor Polen en buitenlandse toeristen., 1964; 127; 1 omslag
      - Stukken betreffende de ontwikkelingen bij de Poolse nationale bank., 1965-1969; 128; 1 omslag
      - Stukken betreffende de moeilijkheden bij de Poolse betalingsbalans en de deviezenwetgeving., 1967-1974; 129; 1 omslag
      - Stukken betreffende het kredietbeleid van Polen., 1967-1974; 130; 1 omslag
    - Openbare geldmiddelen, 6.1.2
      - Stukken betreffende de begroting van Polen., 1960-1972; 131-132; 2 omslagen
        - 1960-1964, 131
        - 1965-1972, 132
    - Goederen, 6.1.3
      - Stukken betreffende het Nederlandse handelsverkeer en het sluiten van compensatieovereenkomsten met Polen., 1945-1950; 133; 1 omslag
      - Stukken betreffende de handelsbetrekkingen en overeenkomsten van Polen met andere landen., 1946-1974; 134-204; 10 pakken, 58 omslagen en 3 stukken
        - Diverse landen. 1960-1973, 134-135
          - 1960-1964, 134
          - 1965-1973, 135; pak
        - Algerije, 1973, 136
        - Argentinië, 1948 - 1958, 137
        - Australië. 1956-1966, 138-139
          - 1956, 138; stuk
          - 1965-1966, 139
        - Bangladesh, 1972, 140
        - België, 1966 - 1973, 141
        - Benelux. 1949-1974, 142-154
          - Algemeen, 1966-1968, 142; pak
          - Algemeen, 1969, 143
          - Algemeen, 1970-1971, 144; pak
          - Algemeen, 1972, 145; pak
          - Algemeen, 1973-1974, 146; pak
          - Handels en financiële akkoorden, 1956-1958, 147; pak
          - Handels en financiële akkoorden, 1959-1960, 148; pak
          - Handels en financiële akkoorden, 1961-1963-06, 149; pak
          - Handels en financiële akkoorden, 1963 juli - dec., 150; pak
          - Handels en financiële akkoorden, 1964, 151
          - Handels en financiële akkoorden, 1965-1974, 152; pak
          - Handelstransacties, 1949 - 1958, 153
          - Tekst geparafeerde Benelux-overeenkomst, 1966, 154
        - Brazilië, 1952 - 1964, 155
        - China. 1957-1972, 156-157
          - 1957-1963, 156
          - 1972, 157; stuk
        - Cuba, 1960 - 1964, 158
        - Denemarken, 1960 - 1964, 159
        - Egypte. 1961-1971, 160-161
          - 1961-1964, 160
          - 1965-1971, 161
        - Finland, 1948 - 1964, 162
        - Frankrijk. 1960-1974, 163-164
          - 1960-1964, 163
          - 1965-1974, 164
        - Ghana, 1959 - 1966, 165
        - Griekenland. 1952-1973, 166-167
          - 1952-1964, 166
          - 1965-1973, 167
        - Guinee, 1959 - 1963, 168
        - IJsland, 1965 - 1970, 169
        - India. 1960-1971, 170-171
          - 1960-1964, 170
          - 1965-1971, 171
        - Indonesië. 1958-1970, 172-173
          - 1958-1964, 172
          - 1965-1970, 173
        - Iran, 1960 - 1961, 174
        - Italië. 1946-1974, 175-176
          - 1946-1964, 175
          - 1965-1974, 176
        - Japan, 1967 - 1973, 177
        - Latijns-Amerika, 1967 - 1971, 178
        - Maleisië, 1972, 179; stuk
        - Marokko, 1961 - 1962, 180
        - Mongolië, 1960 - 1964, 181
        - Nederland. 1959-1974, 182-183
          - 1959-1962, 182
          - 1964-1974, 183
        - Niger en Nigeria, 1961, 184
        - Noord-Korea, 1952 - 1964, 185
        - Noorwegen, 1960 - 1964, 186
        - Oostbloklanden, 1957 - 1960, 187
        - Oost-Duitsland, 1960 - 1964, 188
        - Oostenrijk. 1960-1974, 189-190
          - 1960-1964, 189
          - 1966-1974, 190
        - Scandinavië, 1965 - 1972, 191
        - Spanje, 1968 - 1972, 192
        - Sri Lanka, 1956 - 1963, 193
        - Thailand. 1961-1971, 194-195
          - 1961-1962, 194
          - 1971, 195
        - Tunesië, 1960 - 1964, 196
        - Verenigd Koninkrijk. 1960-1974, 197-198
          - 1960-1964, 197
          - 1965-1974, 198
        - Verenigde Staten. 1957-1974, 199-200
          - 1957-1964, 199
          - 1965-1974, 200
        - Vietnam, 1957 - 1964, 201
        - West-Duitsland. 1960-1974, 202-203
          - 1960-1964, 202
          - 1965-1974, 203
        - Zweden, 1960 - 1964, 204
      - Stukken betreffende de gevolgen van nationalisaties in Polen., 1955-1972; 205-209; 3 pakken en 2 omslagen
        - Algemeen. 1955-1963, 205-207
          - 1955-1961, 205
          - 1962, 206
          - 1963, 207; omslag
        - Overeenkomst tussen Polen en Nederland over nationalisaties. 1964-1972, 208-209
          - 1964, 208; omslag
          - 1965-1972, 209
      - Stukken betreffende handelsaangelegenheden in Polen., 1956-1966; 210-212; 3 omslagen
        - 1956-1959, 210
        - 1960-1963, 211
        - 1965-1966, 212
      - Stukken betreffende de ontwikkeling van de Poolse buitenlandse handel., 1960-1967; 213-216; 1 pak en 3 omslagen
        - Algemeen. 1960-1967, 213-214
          - 1960-1964, 213
          - 1965-1967, 214; pak
        - Export van diverse goederen, 1960 - 1961, 215
        - Aantekeningen, 1960 - 1962, 216
      - Stukken betreffende de Poolse douanetarieven., 1960-1973; 217-218; 2 omslagen
        - 1960-1963, 217
        - 1965-1973, 218
      - Stukken betreffende de oprichting van een sectie Nederland bij de Poolse Kamer van Buitenlandse Handel., 1963-1964; 219; 1 omslag
      - Stukken betreffende de economische samenwerking tussen de Oostbloklanden en Nederland., 1965-1969; 220; 1 omslag
      - Stukken betreffende aangelegenheden inzake de staatshandelscentrales in Polen., 1965-1973; 221; 1 omslag
      - Stukken betreffende de totstandkoming van Pools-Nederlandse handelsvertegenwoordigingen., 1965-1974; 222; 1 omslag
      - Brief aan het Nederlands Ministerie van Economische Zaken over een Pools plan voor het vestigen van een Cepeliakantoor (coöperatieve organisatie voor de vervaardiging, verkoop en export van Poolse folkloristische kunstvoorwerpen) in Nederland., 1967; 223; 1 stuk
      - Stukken betreffende economische missies van Nederland naar Polen, onder leiding van S.J. van den Bergh, directeur van de Centrale Kamer van Handelsbevordering., 1967-1973; 224-230; 1 pak en 6 omslagen
        - 17 - 27 februari 1968. 1967-1969, 224-227
          - Algemeen, 1967 - 1969, 224; pak
          - Persberichten over de missie, 1968, 225
          - Programma van het bezoek, 1968, 226
          - Bijlagen, 1967 - 1969, 227
        - 8 - 14 april 1973. 1973, 228-230
          - Algemeen, 1973, 228
          - Draaiboek, 1973, 229
          - Bijlagen, 1973, 230
        - Stukken betreffende het bezoek van een Poolse economische missie aan Nederland in februari 1968. 1968-1969, 231; 1 omslag
      - Stukken betreffende het verlenen van medewerking aan het onderzoek van de Werkgroep Buitenlandse Dienst, Economische Informatie en Exportbevordering ten behoeve van het verbeteren van de dienstverlening van de Buitenlandse Dienst aan het Nederlandse bedrijfsleven., 1968-1972; 232; 1 omslag
      - Stukken betreffende de ontwikkelingen in het Nederlandse handelsverkeer en -bemiddeling in Oost-Europa en Polen in het bijzonder., 1971-1974; 233; 1 omslag
      - Stukken betreffende de Poolse in- en uitvoerpolitiek., 1971-1974; 234; 1 omslag
    - Productie en consumptie, 6.1.4
      - Stukken betreffende de ontwikkelingen in de primaire sector en de industrie in Polen., 1959-1974; 235-243; 2 pakken en 7 omslagen
        - Algemeen. 1961-1974, 235-236
          - 1961-1963, 235
          - 1965-1974, 236
        - Olie-industrie, 1959 - 1974, 237